臺灣彰化地方法院刑事簡易庭裁定
111年度秩聲字第7號
原處分機關  彰化縣警察局彰化分局
聲明異議人
即被處罰人  楊美麗


            楊文慧


            周王月嬌女  (民國00年0月00日生)


上列聲明異議人即被處罰人（下稱聲明異議人），對於彰化縣警
察局彰化分局於民國111年3月25日所為之處分（彰警分社字第11
1031號）聲明異議，本院裁定如下：
    主  文
原處分裁處楊文慧罰鍰新臺幣玖仟元部分撤銷。
楊文慧於非公共場所之職業賭博場所賭博財物，處罰鍰新臺幣陸
仟元。
楊美麗、周王月嬌聲明異議駁回。
    理  由
一、原處分意旨略以：聲明異議人楊美麗、楊文慧、周王月嬌於
    民國111年3月19日上午11時9分許，在游秋英（所涉賭博罪
    部分，業經本院以111年度簡字第609號判處罪刑）所提供之
    彰化縣○○鄉○○村○○街00號場所共同以麻將為賭具而賭博財物
    ，因認聲明異議人3人均違反社會秩序維護法第84條之規定
    ，各處罰鍰新臺幣（下同）9,000元，並沒入扣案賭資等語
    。
二、聲明異議意旨略以：聲明異議人3人均財產不多，故罰鍰9,0
    00元實屬過高，請求從輕處分等語。
三、簡易庭認為聲明異議無理由者，應以裁定駁回之。認為有理
    由者，以裁定將原處分撤銷或變更之；於非公共場所或非公
    眾得出入之職業賭博場所，賭博財物者，處9,000元以下罰
    鍰，社會秩序維護法第57條第2項、第84條分別定有明文。
    再警察機關就違反社會秩序維護法之行為，究應如何量處裁
    罰，為實體法賦予警察機關之裁量事項，警察機關行使此項
    裁量權，自得依據個案情節，於該法定裁罰範圍內，基於合
    義務性之裁量，以為處分。準此，警察機關為此裁量權時，
    如非顯然有裁量逾越或裁量濫用之違法情事，自不得任意指
    摘為違法。
四、經查：
  ㈠聲明異議人3人違反社會秩序維護法第84條之行為，經聲明異
    議人僅對於原處分機關處分過重部分聲明異議，故本院僅就
    其等聲明異議範圍予以審查。
  ㈡聲明異議人楊美麗於93年間，曾因賭博案件，經檢察官為職
    權不起訴處分確定；而聲明異議人周王月嬌於74年間，亦曾
    因賭博案件，經檢察官提起公訴之紀錄，此有渠2人之臺灣
    高等法院被告前案紀錄表在卷可查，故渠2人應知悉本案之
    行為屬賭博行為，且賭博之場所如為公眾場所，將構成刑事
    犯罪，而非僅依社會秩序維護法裁罰，然渠2人未能記取教
    訓，再犯本案違序行為，並據以主張裁處過重，顯然無據。
  ㈢至聲明異議人楊文慧確無任何違序或違法之前案紀錄，有臺
    灣高等法院被告前案紀錄表可查，是其初犯本案即遭原處分
    機關裁罰最高罰鍰，且原處分機關並未敘明聲明異議人楊文
    慧有何較為嚴重之情節，即逕與有賭博紀錄之聲明異議人楊
    美麗、周王月嬌為同等裁罰，此部分之裁罰自有裁量違法之
    不當之處，自應予以撤銷。本院審酌聲明異議人楊文慧為初
    犯賭博之違序行為，並考量其與其他賭客於防疫期間在密閉
    空間聚集賭博，違反善良風俗及公眾秩序等一切情況，爰裁
    處異議人楊文慧罰鍰6,000元。
五、綜上，聲明異議人楊美麗、周王月嬌2人指摘原處分不當，
    為無理由，應予駁回；聲明異議人楊文慧指摘原處分不當，
    為有理由，爰將原處分關於聲明異議人楊文慧之部分撤銷，
    並諭知罰鍰如主文所示。
六、依社會秩序維護法第57條第2項，裁定如主文。
中　　華　　民　　國　　111 　年　　6 　　月　　21　　日
                  刑事第七庭  法　官  巫美蕙
以上正本證明與原本無異。   
本裁定不得抗告。　　　　　　　　
中　　華　　民　　國　　111 　年　　6 　　月　　21　　日
                              書記官  林婷儀